【裁判字號】    99,易,1441
【裁判日期】    991029
【裁判案由】    恐嚇
【裁判全文】
臺灣臺北地方法院刑事判決          99年度易字第1441號
公  訴  人  臺灣臺北地方法院檢察署檢察官
被      告  甲○○
            丙○○
共      同
選任辯護人  張權律師
            王永茂律師
上列被告因恐嚇等案件，經檢察官提起公訴（98年度偵字第
24952 號、第26264 號），判決如下：
    主  文
甲○○犯恐嚇危害安全罪，累犯，處有期徒刑伍月，如易科罰金
，以新台幣壹仟元折算壹日。
丙○○犯共同聚眾賭博罪，處有期徒刑陸月，如易科罰金，以新
台幣壹仟元折算壹日。又犯共同恐嚇危害安全罪，處有期徒刑參
月，如易科罰金，以新台幣壹仟元折算壹日。又犯恐嚇危害安全
罪，處有期徒刑參月，如易科罰金，以新台幣壹仟元折算壹日。
應執行有期徒刑拾月，如易科罰金，以新台幣壹仟元折算壹日。
緩刑貳年。
    事  實
一、丙○○（綽號小俞）與不詳姓名已成年綽號「小林」之男子
    ，共同基於意圖營利聚眾賭博財物之犯意，自91年間開始經
    營地下職棒簽賭網站及香港六合彩簽賭，由丙○○招攬會員
    賭客透過網際網路在指定之網站下注，而丙○○不定期以其
    使用之0000000000手機門號發送簽賭入口網站之網址、帳號
    及密碼予會員賭客供下注使用，並吸收公益彩券行人員提供
    不特定賭客下注香港六合彩，而丙○○可自上開簽賭金額中
    每1 萬元抽取新臺幣（下同）150 元之佣金。嗣丙○○於97
    年間至乙○○前夫詹欽榮所經營之「中大獎公益彩券行」（
    址設臺北市○○區○○街209 號），邀乙○○加入其經營香
    港六合彩之下線，並告以每注80元乙○○僅需繳回74元之抽
    佣方式及交付1 張簽賭收款明細表，乙○○雖未答應擔任下
    線，惟自97年7 、8 月間起乙○○即經常以傳真之方式向丙○○下注簽賭香港六合彩，迄97年底結算乙○○已積欠丙○○簽賭金額約9 萬多元，雙方遂協商以按月分期給付方式返
    還上開賭債，迄98年1 月間乙○○尚積欠約4 萬5,000 元。
二、嗣於98年2 月21日15時30分許，甲○○（前於民國94年間因
    詐欺及妨害自由案件，經本院以94年度簡字第3083號案件分
    別判處有期徒刑4 月及拘役50日確定，於95年2 月27日易科
    罰金執行完畢；又因違反槍砲彈藥刀械管制條例案件，經本
    院以95年訴字第943 號案件判處有期徒刑8 月，經上訴臺灣
    高等法院95年度上訴字第3397號案件及最高法院96年度臺上
    字第1366號案件均遭駁回確定，並於96年10月9 日入監執行
    ，97年5 月30日執行完畢出監，構成累犯）接受丙○○之委
    託，駕駛丙○○所有車牌號碼9663-QH 號自小客車前往上址
    「中大獎彩券行」向乙○○催討前揭債務未果，兩人頓起口
    角爭執，甲○○竟基於恐嚇危害安全之犯意，當場對乙○○
    恐嚇稱「你店不要開了是不是？」、「你是不想營業了？」
    等語，進而以拳頭連續猛擊乙○○頭部及頸部，致乙○○受
    有頭皮及頸部挫傷之傷害（涉犯傷害罪嫌部分，因告訴人撤
    回告訴，經檢察官另為不起訴處分），並再對乙○○恐嚇稱
    「你店不要開了」、「你小心一點」等語，均令乙○○心生
    畏懼，致生危害於乙○○之安全，旋即駕車離去。
三、又丙○○因楊宗諺於97年間向其下注簽賭職棒積欠26萬元賭
    債，竟與丁○○共同基於恐嚇危害安全之犯意聯絡，交付楊
    宗諺所簽發之本票影本3 紙予丁○○，再由丁○○夥同不詳
    姓名已成年之男子數名，於98年5 月中旬某日晚間及98年8
    月15日晚間，持前揭本票影本前往楊宗諺位於臺北市北投區
    ○○○路2 段71巷9 號住處( 兼營沙發傢俱店) 向楊宗諺母
    親戊○○催討上開款項，並對戊○○恐嚇稱「是不是你怕壞
    ，下次來不用強的，你不會怕」、「下次換別人來就不是這
    樣，他們隨便撞一下，修理就不只那些錢」（均閩南語）等
    語，令戊○○心生畏懼，致生危害於戊○○之安全，以此方
    式恐嚇戊○○為其子楊宗諺還債（丁○○涉犯共同恐嚇危害
    安全罪嫌部分，另予判決）。
四、案經臺北市政府警察局大安分局報告臺灣臺北地方法院檢察
    署檢察官偵查起訴。
    理  由
一、上開事實訊據被告甲○○、丙○○二人於審理中均供認不諱
    ，核與同案被告丁○○之供證內容相同，並與證人乙○○、
    詹鎧溶、詹欽榮、戊○○於偵查中之證述情節一致，此外復
    有被告丙○○交付乙○○之簽賭收款明細表、0000000000號
    行動電話通訊監察譯文、98年2 月21日「中大彩券行」店
    內之監視錄影畫面及光碟檔案、楊宗諺簽發之本票影本3 紙
    附卷可稽，堪證被告二人於審理中之自白與事實相符。本件
    事證明確，被告甲○○、丙○○二人犯行均洵堪認定。
二、核被告丙○○就犯罪事實欄一所為，係犯刑法第268 條後段
    意圖營利眾聚賭博罪；被告甲○○就犯罪事實欄二所為，係
    犯刑法第305 條恐嚇危害安全罪；被告丙○○與被告丁○○
    就犯罪事實欄三先後二次之恐嚇所為，均係犯刑法第305 條
    恐嚇危害安全罪，且因時間並非密接，犯意各別，為數罪，
    應予分論併罰。被告丙○○就犯罪事實一所犯賭博罪部分，
    與綽號「小林」之成年男子間；就犯罪事實三所犯恐嚇危害
    安全罪部分，與同案被告丁○○及其他數名成年男子間，均
    有犯意聯絡與行為擔，均為共同正犯。被告丙○○所犯賭博
    罪與先後2 次之恐嚇行為，因犯意各別、行為互殊，均應分
    論併罰。另被告甲○○有犯罪事實欄所列之前案紀錄，有臺
    灣高等法院被告前案紀錄表附卷可稽，其於有期徒刑執行完
    畢後，5 年以內故意再犯本件有期徒刑以上之罪，為累犯，
    應依刑法第47條第1 項規定，加重其刑。爰審酌被告丙○○
    、甲○○二人犯罪之動機（丙○○意圖營利、甲○○為他人
    索債而採取暴力）、犯罪之手段（丙○○言詞恐嚇；甲○○
    使用暴力）、素行（丙○○於行為前並無執行有期徒刑之紀
    錄；甲○○為累犯，素行不良）、智識程度、與被害人之關
    係、違反義務之程度、犯罪所生之危險或損害（均足以使人
    心生畏懼）、犯罪後之態度（甲○○傷害被害人部分業與被
    害人乙○○達成和解，經撤回告訴；丙○○所犯恐嚇部分，
    亦經與共犯丁○○共同與被害人戊○○間達成和解，經戊○○表示不欲追究之意）等一切情狀，分別量處如主文所之刑
    ，並就被告丙○○所犯數罪定應執行之刑，並同時諭知易科
    罰金之折算標準。末查，被告丙○○前未曾受有期徒刑以上
    刑之宣告，有臺灣高等法院被告前案紀錄表在卷可按，且在
    審理中坦承犯行，深具悔意，又已主動繳納新台幣拾萬元予
    指定之公益團體，以回饋其對國家、社會所生之損害並贖罪
    愆，有收據1 紙可憑，經此教訓，當知警惕而無再犯之虞，
    本院綜核各情，認所宣告之刑，以暫不執行為適當，爰併予
    宣告緩刑2 年，以啟自新。
據上論斷，應依刑事訴訟法第284 條之1 、第299 條第1 項前段
，刑法第28條、第268 條後段、第305 條、第47條第1 項、第51
條第5 款、第41條第1 項前段、第74條第1 項第1 款，刑法施行
法第1 條之1， 判決如主文。
本案經檢察官柯木聯到庭執行職務。
中    華    民    國    99    年    10    月    29    日
                  刑事第十二庭  法  官  楊台清
以上正本證明與原本無異。
如不服本判決應於收受送達後10日內向本院提出上訴書狀，並應
敘述具體理由；其未敘述上訴理由者，應於上訴期間屆滿後20日
內向本院補提理由書（均須按他造當事人之人數附繕本）「切勿
逕送上級法院」。告訴人或被害人如對於本判決不服者，應具備
理由請求檢察官上訴，其上訴期間之計算係以檢察官收受判決正
本之日期為準。
                                書記官  劉子豪
中    華    民    國    99    年    10    月    29    日
附錄本案論罪科刑法條全文：
中華民國刑法第268條
（圖利供給賭場或聚眾賭博罪）
意圖營利，供給賭博場所或聚眾賭博者，處3 年以下有期徒刑，
得併科3 千元以下罰金。
中華民國刑法第305條
（恐嚇危害安全罪）
以加害生命、身體、自由、名譽、財產之事，恐嚇他人致生危害
於安全者，處2 年以下有期徒刑、拘役或3 百元以下罰金。

司法院資訊處製作；財團法人民間司法改革基金會備份。
